Minutes et répertoires du notaire Jules César TRÉPAGNE, 17 novembre 1846 - 4 juillet 1873 (étude XXXVI)
Archives nationales
- Minutes de Jules César TRÉPAGNE, 19 novembre 1846 - juillet 1873; MC/ET/XXXVI/793 - MC/ET/XXXVI/1100
  - Minutes. 1851, février - mars, février - mars 1851; MC/ET/XXXVI/822
    - Obligation, emprunt, 100 000 f., 10 février 1851; MC/ET/XXXVI/822
      Nom, qualité: (M.) Pelard, Frederic Vincent Marie.
      Domicile: Paris (Paris) rue Hautefeuille, 16
    - Succession, liquidation., 10 février 1851; MC/ET/XXXVI/822
      Nom, qualité: (M.) Faivre, Francois Auguste.
      Profession: loueur de voitures (ancien), Paris (Paris).
      Domicile: Paris (Paris) rue de Fleurus, 37
    - Mariage., 10 février 1851; MC/ET/XXXVI/822
      Nom, qualité: (M.) Guichardot, Jean Francois.
      Profession: domestique, Paris (Paris).
      Domicile: Paris (Paris) rue Saint-Dominique-Saint-Germain, 82.
      Nom, qualité: (M.) Guichardot, Claude Marie.
      Domicile: Plaisia (Jura).
      Nom, qualité: (Mme ou Mlle) Faivre, Marie Julie.
      Profession: couturiere, Paris (Paris).
      Domicile: Paris (Paris) rue de Fleurus, 37.
      Profession: loueur de voitures, Paris (Paris).
    - Procuration rente publique, dépôt, vente de rente etat 5% et 3%, 78 f., 10 février 1851; MC/ET/XXXVI/822
      Nom, qualité: (M.) Tetedoux, Jacques Desire.
      Domicile: Chartre-sur-le-Loir (la) (Sarthe).
      Nom, qualité: (M.) Migne, Victor Etienne.
      Profession: directeur de journal, Paris (Paris).
      Domicile: Paris (Paris) rue Saint-Germain-l'Auxerrois, 86.
      Relations: directeur de l'intervenant 3.
      Nom: Journal Le Journal Des Faits
    - Succession, notoriete., 11 février 1851; MC/ET/XXXVI/822
      Nom, qualité: (M.) Humbert, Jean Nicolas.
      Domicile: Paris (Paris) rue du Rocher, 20
    - Donation entre epoux., 11 février 1851; MC/ET/XXXVI/822
      Nom, qualité: (Mme ou Mlle) Pasquier, Caroline Augustine.
      Nom, qualité: (M.) Medal, Jules Romain.
      Domicile: Pantin (Seine-Saint-Denis)
    - Donation entre epoux., 11 février 1851; MC/ET/XXXVI/822
    - Donation entre vifs, dot, 6500 f., 11 février 1851; MC/ET/XXXVI/822
      Relations: fils de l'intervenant 1
    - Donation entre vifs, dot, 6500 f., 11 février 1851; MC/ET/XXXVI/822
      Nom, qualité: (M.) Pasquier, Pierre Cesar.
      Domicile: Paris (Paris) rue Saint-Honore, 310.
      Relations: fille de l'intervenant 1, épouse de l'intervenant 3.
    - Notoriete, état civil., 12 février 1851; MC/ET/XXXVI/822
      Nom, qualité: (M.) Gille, Auguste Maximilien.
      Domicile: Belleville (Paris) Chaussée de Menilmontant, 86.
      Nom, qualité: (Mme ou Mlle) Gaze, Marie Claude Desiree.
      Relations: épouse de l'intervenant 1.
      Intervenant 3, en première partie:
      Nom, qualité: (M.) Hallet, Jules.
      Profession: tripier, Paris (Paris).
      Domicile: Paris (Paris) rue des Deux-Ponts, 33.
      Intervenant 4, en première partie:
      Nom, qualité: (Mme ou Mlle) Gaze, Victoire Louise.
      Intervenant 5, en première partie:
      Nom, qualité: (M.) Grancher, Denis Isidore.
      Profession: emballeur, Belleville (Paris).
      Domicile: Belleville (Paris) rue des Cascades, 55.
      Intervenant 6, en première partie:
      Nom, qualité: (Mme ou Mlle) Rosset, Josephine Catherine.
      Relations: épouse de l'intervenant 5.
      Intervenant 7, en première partie:
      Nom, qualité: (M.) Gaze, Denis.
      Profession: serrurier en voitures, Paris (Paris).
      Domicile: Paris (Paris) rue Kleber, 18.
      Intervenant 8, en première partie:
      Nom, qualité: (M.) Gaze, Victor.
      Profession: serrurier, Grenelle (Paris).
      Domicile: Grenelle (Paris) rue du Commerce, 73
    - Succession, notoriete., 12 février 1851; MC/ET/XXXVI/822
      Nom, qualité: (M.) Gaze, Louis Eloi Marcel.
      Profession: postillon, Paris (Paris).
      Domicile: Paris (Paris) rue Pigalle, 54
    - Quittance, paiement de maison, 5000 f, Paris (Paris) rue Saint-Maur, 102., 12 février 1851; MC/ET/XXXVI/822
      Nom, qualité: (M.) Simonin, Nicolas.
      Domicile: Paris (Paris) rue de la Montagne-Sainte-Genevieve, 66.
      Nom, qualité: (M.) Graux, Francois Gervais.
      Domicile: Voisinlieu (Oise).
      Nom, qualité: (M.) Sagnier, Jean Pierre.
      Profession: notaire (ancien), propriétaire, Breteuil (Oise).
      Domicile: Breteuil (Oise).
    - Donation entre epoux, renonciation., 12 février 1851; MC/ET/XXXVI/822
      Relations: donataire de l'intervenant 2.
    - Transport, créance, 1700 f., 13 février 1851; MC/ET/XXXVI/822
      Nom, qualité: (M.) Vie, Jean.
      Profession: soldat, Paris (Paris).
      Domicile: Paris (Paris) Ecole Militaire.
      Nom, qualité: (M.) Vie, Francois.
      Domicile: Vignevielle (Aude).
      Nom, qualité: (M.) Berillon, Charles Maie Desire.
      Domicile: Paris (Paris) rue de Savoie, 4
    - Succession, liquidation, approbation., 13 février 1851; MC/ET/XXXVI/822
      Nom, qualité: (M.) Thevenin, Edme Paul.
      Domicile: Paris (Paris) rue de la Paix, 23
    - Procuration rente publique, vente de rente etat 5%, 355 f., 13 février 1851; MC/ET/XXXVI/822
      Nom, qualité: (M.) Mertens, Jean Leonard.
      Domicile: Paris (Paris) rue de Grammont, 15.
      Nom, qualité: (M.) Laillault, Rene Auguste.
    - Procuration acte, dépôt, prise de possession de succession., 13 février 1851; MC/ET/XXXVI/822
      Nom, qualité: (M.) Depestre, Adolphe Jean Baptiste.
      Domicile: Bruxelles (belgique).
      Nom, qualité: (M.) Depestre, Hyacinthe.
      Profession: capitaine de cavalerie (ancien).
      Relations: frère de l'intervenant 1.
      Nom, qualité: (M.) Charpentier, Louis.
    - Procuration acte, prise de possession de succession., 14 février 1851; MC/ET/XXXVI/822
      Relations: héritiers de l'intervenant 2.
      Profession: layetier emballeur, Paris (Paris).
      Domicile: Paris (Paris) rue Saint-Roch, 3.
    - Testament olographe, depot., 15 février 1851; MC/ET/XXXVI/822
      Nom, qualité: (M.) Laligant, Edem Hugues.
      Profession: agent de remplacement militaire, Paris (Paris).
      Domicile: Paris (Paris) rue Lobau, 4
    - Notoriete, mariage., 17 février 1851; MC/ET/XXXVI/822
      Nom, qualité: (M.) Pougault, Lazare Jacques Francois Frederic.
      Domicile: Isle-en-Dodon (l') (Haute-Garonne).
      Nom, qualité: (Mme ou Mlle) Liddy De Sabrit, Charlotte Pauline.
    - Procuration acte, dépôt, prise de possession de succession, 10 000 f., 17 février 1851; MC/ET/XXXVI/822
      Nom, qualité: (M.) Sabrit de, Jean Jacques Louis.
      Profession: propriétaire, officier (ancien).
      Domicile: Chatillon-en-Dunois (Eure-et-Loir) Buisson.
      Nom, qualité: (Mme ou Mlle) Dalainville, Frederic Henri.
      Nom, qualité: (M.) Chamagne, Charles.
      Profession: juge de paix, Paris (Paris).
      Domicile: Paris (Paris) rue de Savoie, 11
    - Testament., 18 février 1851; MC/ET/XXXVI/822
      Nom, qualité: (M.) Tissot, Guillaume.
      Profession: concierge (ancien), Paris (Paris).
      Domicile: Paris (Paris) rue de l'Arbre-Sec, 50
    - Mainlevee, hypotheque., 18 février 1851; MC/ET/XXXVI/822
      Nom, qualité: (Mme ou Mlle) Pauquereau, Marie Cecile.
      Domicile: Paris (Paris) rue de Seine, 21.
      Nom, qualité: (M.) Royer, Pierre Nicolas.
      Nom, qualité: (Mme ou Mlle) Inge, Marie Francoise Adelaide.
      Domicile: Paris (Paris) rue Saint-Jacques, 328.
      Relations: veuve de l'intervenant 4.
      Nom, qualité: (M.) Horaist, Louis Francois Esprit.
      Nom, qualité: (personne morale) Horaist (enfants).
      Relations: enfants de l'intervenant 4
    - Testament olographe, depot., 19 février 1851; MC/ET/XXXVI/822
      Nom, qualité: (Mme ou Mlle) Chavray, Marie Madeleine.
      Domicile: Paris (Paris) rue du Bac, 101.
      Nom, qualité: (M.) Douge, Anne Mathieu.
      Domicile: Paris (Paris) rue du Bac, 101
    - Bail, maison, loyer annuel, 2000 f, Paris (Paris) rue de la Harpe, 2., 20 février 1851; MC/ET/XXXVI/822
      Nom, qualité: (M.) Lebrun, Francois Prosper.
      Domicile: Paris (Paris) rue de la Harpe, 2.
      Nom, qualité: (M.) Gibert, Ludovic.
      Domicile: Paris (Paris) rue de la Harpe, 2
    - Transport, créance, 6495 f., 21 février 1851; MC/ET/XXXVI/822
      Nom, qualité: (M.) Callier, Alexandre Louis.
      Domicile: Plaisance (Paris) rue de l'Ouest, 42.
      Nom, qualité: (M.) Lebel, Pierre Marie.
      Domicile: Paris (Paris) passage Saulnier 4 Bis.
      Relations: créancier(e) de l'intervenant 3.
      Nom, qualité: (M.) Chassaigne De Francsejour, Jean Augustin.
      Profession: docteur en medecine, Paris (Paris).
      Domicile: Paris (Paris) rue du Petit-Bourbon-Saint-Sulpice, 18.
      Domicile: Paris (Paris) rue des Filles-du-Calvaire, 16
    - Prorogation, delai de remboursement de créance, 6495 f., 21 février 1851; MC/ET/XXXVI/822
      Profession: medecin, Paris (Paris).
      Domicile: Paris (Paris) rue du Petit-Bourbon-Saint-Sulpice, 18
    - Succession, compte d'execution testamentaire., 22 février 1851; MC/ET/XXXVI/822
      Nom, qualité: (M.) Pestre de, Hyacinthe.
      État civil: interdit décédé.
      Nom, qualité: (M.) Pestre de, Hippolyte Julien.
      Profession: chef d'escadron (retraite), Paris (Paris).
      Domicile: Paris (Paris) rue Bagneux, 9.
      Relations: frère de l'intervenant 1, tuteur de l'intervenant 1
    - Succession, notoriete., 22 février 1851; MC/ET/XXXVI/822
      Profession: capitaine de cavaleie (ancien)
    - Vente, maison, 110 000 f, Paris (Paris) rue Neuve-Breda, 29., 22 février 1851; MC/ET/XXXVI/822
      Nom, qualité: (M.) Adam, Charles Denis.
      Domicile: Paris (Paris) rue du Havre, 14.
      Nom, qualité: (M.) Fouquier, Robert Michel.
      Domicile: Paris (Paris) rue du Havre, 16.
      Nom, qualité: (Mme ou Mlle) Bellancourt, Julie.
      Domicile: Paris (Paris) boulevard Beaumarchais, 4.
      Nom, qualité: (M.) Mercier, Claude Antoine.
      Profession: négociant (ancien), Paris (Paris).
      Domicile: Paris (Paris) boulevard Beaumarchais, 4
    - Obligation, emprunt, 5000 f., 25 février 1851; MC/ET/XXXVI/822
      Nom, qualité: (Mme ou Mlle) Quainsain, Sophie Sabine Josephine.
      Domicile: Paris (Paris) rue de l'Universite, 12.
      Nom, qualité: (M.) Goussard, Charles Eugene Felix.
      Profession: conseiller maitre à la cour des comptes, Paris (Paris).
    - Obligation, emprunt, 4436 f., 27 février 1851; MC/ET/XXXVI/822
      Nom, qualité: (Mme ou Mlle) Loyseau, Marie Lucie Amelie.
      Domicile: Paris (Paris) rue de Provence, 58.
      Relations: épouse de l'intervenant 4, belle-fille de l'intervenant 1.
      Nom, qualité: (M.) Goussard, Charles Nicolas Eugene.
      Profession: conseiller referendaire à la cour des comptes, Paris (Paris).
      Domicile: Paris (Paris) rue de Provence, 58
    - Succession, notoriete., 27 février 1851; MC/ET/XXXVI/822
      Nom, qualité: (M.) Lebeuf, Jean Nicolas.
      Profession: tapissier, Paris (Paris).
      Domicile: Paris (Paris) rue Estienne, 7
    - Procuration acte, gestion de patrimoine., 27 février 1851; MC/ET/XXXVI/822
      Nom, qualité: (M.) Fremicourt de, Jean Victor.
      Domicile: Paris (Paris) rue Neuve-des-Mathurins, 6.
      Nom, qualité: (M.) Fremicourt de, Leon.
      Profession: etudiant en droit, Paris (Paris).
    - Procuration acte, dissolution de société pour remplacements militaires et escompte des valeurs de commerce., 28 février 1851; MC/ET/XXXVI/822
      Nom, qualité: (Mme ou Mlle) Rocard, Anne Marie.
      Domicile: Paris (Paris) rue Lobeau, 4.
      Nom, qualité: (M.) Laligand, Hugues Hippolyte.
      Nom, qualité: (M.) Baraquin, Louis Rene.
      Profession: notaire (ancien), Paris (Paris).
      Domicile: Paris (Paris) rue Feydeau, 26
    - Procuration acte, acceptation de donation., 28 février 1851; MC/ET/XXXVI/822
      Nom, qualité: (M.) Granottier, Etienne.
      Domicile: Paris (Paris) quai Morland.
      Nom, qualité: (M.) Granottier, Benoit.
      Profession: cultivateur, Sainte-Catherine-sous-Riverie (Rhône).
      Domicile: Sainte-Catherine-sous-Riverie (Rhône).
      Nom, qualité: (M.) Guinand.
      Profession: huissier, Mornant (Rhône).
      Domicile: Mornant (Rhône)
    - Transport, créance, 1075 f., 28 février 1851; MC/ET/XXXVI/822
      Profession: cultivateur, Sainte-Catherine (Rhône).
      Domicile: Sainte-Catherine (Rhône).
    - Procuration acte, prise de possession de succession., 28 février 1851; MC/ET/XXXVI/822
      Nom, qualité: (personne morale) Serieux (hoirs).
      Domicile: Paris (Paris) rue Monsieur-le-Prince, 49.
      Nom, qualité: (M.) Serieux, Francois Adolphe.
      Relations: fils de l'intervenant 1, frère de l'intervenant 1
    - Délivrance de legs, legs, 4400 f., 28 février 1851; MC/ET/XXXVI/822
      Nom, qualité: (M.) Lepage, Philippe.
      Domicile: Paris (Paris) rue Mauconseil, 24.
      Relations: père de l'intervenant 2, tuteur de l'intervenant 2.
      Nom, qualité: (M.) Lepage, Charles Armand.
      Nom, qualité: (Mme ou Mlle) Robin, Marie Francoise.
      Domicile: Paris (Paris) rue Meslay, 56.
      Nom, qualité: (M.) Lepage, Charles Jean.
      Nom, qualité: (personne morale) Robin (hoirs).
      Relations: héritiers de l'intervenant 3
    - Succession, requisition, certificat de propriété de rente etat 5%, 355 f., 28 février 1851; MC/ET/XXXVI/822
      Domicile: Batignolles-Monceaux (les) (Paris) rue des Dames, 23
    - Succession, notoriete., 28 février 1851; MC/ET/XXXVI/822
    - Transport, créances, 549 f., 1er mars 1851; MC/ET/XXXVI/822
      Nom, qualité: (M.) Gros, Jean.
      Domicile: Paris (Paris) Champs-Elysees.
      Nom, qualité: (M.) Giraud, Dalbin.
      Profession: marchand de bestiaux, Marmanhac (Cantal).
      Domicile: Marmanhac (Cantal).
      Nom, qualité: (M.) Bourthoumieux.
      Profession: cultivateur, Bourret (Tarn-et-Garonne).
      Domicile: Bourret (Tarn-et-Garonne).
    - Procuration acte, prise de possession de succession., 3 mars 1851; MC/ET/XXXVI/822
      Nom, qualité: (personne morale) Thomas.
    - Obligation, emprunt, 400 f., 3 mars 1851; MC/ET/XXXVI/822
      Nom, qualité: (M.) Goulhot, Prosper Leonard.
      Domicile: Paris (Paris) rue des Pretres-Saint-l'Auxerrois, 1.
      Nom, qualité: (Mme ou Mlle) Debouge, Marguerite.
      Domicile: Paris (Paris) rue des Pretres-Saint-l'Auxerrois, 1
    - Obligation, paiement d'arrérages de gages et emprunt, 10 000 f., 3 mars 1851; MC/ET/XXXVI/822
      Nom, qualité: (M.) Defrecine, Augustin Bernardin.
      Domicile: Paris (Paris) rue du Ving-Neuf-Juillet, 4.
      Relations: légataire universel de l'intervenant 2.
      Nom, qualité: (M.) Robet, Louis.
      Relations: débiteur de l'intervenant 3.
      Nom, qualité: (Mme ou Mlle) Godmer, Marie Louise.
      Domicile: Batignolles-Monceaux (les) (Paris) rue des Batignollaises, 23.
      Nom, qualité: (M.) Gibeaux, Joseph.
      Domicile: Batignolles-Monceaux (les) (Paris) rue des Baignollaises, 23
    - Succession, consentement., 4 mars 1851; MC/ET/XXXVI/822
    - Obligation, emprunt, 2000 f., 5 mars 1851; MC/ET/XXXVI/822
      Nom, qualité: (Mme ou Mlle) Lebis, Madeleine Louise Augustine.
      Domicile: Paris (Paris) rue Boucherat, 32.
      Nom, qualité: (M.) Mathieu, Silvain.
      Nom, qualité: (Mme ou Mlle) Mathieu, Marie Ernestine.
      Relations: fille de l'intervenant 1, fille de l'intervenant 2.
      Nom, qualité: (M.) Mathieu, Auguste.
      Profession: brigadier au regiment de chasseurs, Dours (Hautes-Pyrénées).
      Domicile: Dours (Hautes-Pyrénées).
      Relations: fils de l'intervenant 1, fils de l'intervenant 2.
      Nom, qualité: (Mme ou Mlle) Mathieu, Ines Marguerite.
    - Transport, droits successifs à valoir sur part d'adjudication de maison, 200 f sur 67000 f, Paris (Paris) rue du Faubourg-du-Temple, 37., 6 mars 1851; MC/ET/XXXVI/822
      Nom, qualité: (M.) Jacquemin, Marie Joseph.
    - Vente, maison, prix en rente viagere, 700 f, Montrouge (Paris) rue de Gaite, 27., 6 mars 1851; MC/ET/XXXVI/822
      Nom, qualité: (M.) Boucher, Louis.
      Profession: patissier, Montrouge (Paris).
      Domicile: Montrouge (Paris) rue de la Gaite, 27.
      Nom, qualité: (M.) Chassang, Jean.
      Domicile: Belleville (Paris) rue du Pre, 20
    - Succession, inventaire apres décès., 7 mars 1851; MC/ET/XXXVI/822
      Nom, qualité: (M.) Douge, Ane Mathieu.
    - Obligation, emprunt, 39000 f., 8 mars 1851; MC/ET/XXXVI/822
      Nom, qualité: (M.) Jourdain, Christophe Balthazar.
      Profession: passementier, Paris (Paris).
      Domicile: Paris (Paris) rue Quincampoix, 19.
      Nom, qualité: (M.) Burrier, Alexandre Augustin.
      Profession: imprimeur, Paris (Paris).
      Domicile: Paris (Paris) rue Saint-Louis-au-Marais, 19.
      Nom, qualité: (M.) Ducrocq, Jean Felix.
      Domicile: Paris (Paris) rue de Lille, 97
    - Procuration acte, reglement de succession., 8 mars 1851; MC/ET/XXXVI/822
      Nom, qualité: (M.) Fruger De La Thuilerie, Pierre Laurent Edouard Jules.
      Profession: ingenieur, Berg (luxembourg).
      Domicile: Berg (luxembourg).
      Relations: veuve de l'intervenant 3, grand-tante de l'intervenant 1.
    - Succession, requisition, certificats de propriété de rentes (2) 5%, 1269 f., 8 mars 1851; MC/ET/XXXVI/822
    - execution testamentaire, délivrance de legs, consentement., 8 mars 1851; MC/ET/XXXVI/822
      Nom, qualité: (M.) Fruger De La Thuilerie, Pierre Laurent Edouad Jules.
      Domicile: Paris (Paris) rue du Bc, 101.
    - Mariage., 8 mars 1851; MC/ET/XXXVI/822
      Nom, qualité: (M.) Baptista, Isidore Emile.
      Profession: docteur en medecine envoye en mission par le gouvernement portugais, Paris (Paris).
      Domicile: Paris (Paris) rue Copeau, 8.
      Nom, qualité: (M.) Baptista, Narcisse Joseph.
      Domicile: Portugal.
      Nom, qualité: (Mme ou Mlle) Sevrieu, Constance Pulcherie.
      Profession: capitaine (retraite).
      Domicile: Paris (Paris) rue Saint-Antoine, 33.
      Nom, qualité: (M.) Sevrieu, Pierre Eugene.
      Domicile: Paris (Paris) rue Saint-Anoine, 33
    - Quittance, créance, 38555 f., 8 mars 1851; MC/ET/XXXVI/822
      Nom: Banque Gouin Durand Delaplanche et Cie.
      Domicile: Roue (Seine-Maritime).
      Relations: emprunteur(s) de l'intervenant 3, emprunteur(s) de l'intervenant 4, emprunteur(s) de l'intervenant 5.
      Domicile: Paris (Paris) rue de Lille, 97.
    - Procuration acte, construction d'une chapelle et gestion de biens, Vesoul (Haute-Saône)., 10 mars 1851; MC/ET/XXXVI/822
      Profession: superieur-general de l'institut des freres des ecoles-chretiennes, Paris (Paris).
      Domicile: Paris (Paris) rue Plumet, 33.
      Nom, qualité: (M.) Noyer, Joseph.
      Profession: directeur de la maison des freres des ecoles-chretiennes, Vesoul (Haute-Saône).
      Domicile: Vesoul (Haute-Saône)
    - Procuration acte, acceptation de donation de batiments et dependances, 26350 f, Saint-Chamond (Loire)., 10 mars 1851; MC/ET/XXXVI/822
      Profession: superieur-general de l'institut des freres des ecoles-chretienes, Paris (Paris).
      Nom, qualité: (M.) Galtet De Montdragon.
      Nom, qualité: (M.) Buffet, Gilbert.
      Profession: directeur de la maison des freres des ecoles-chretiennes, Saint-Chamond (Loire).
      Domicile: Saint-Chamond (Loire)
    - Mariage., 12 mars 1851; MC/ET/XXXVI/822
      Nom, qualité: (M.) Beunat, Charles Philippe Denis.
      Profession: sous-officier de spahis (ancien).
      Domicile: Paris (Paris) rue Saint-Roch, 30.
      Nom, qualité: (M.) Beunat, Joseph Thomas.
      Nom, qualité: (Mme ou Mlle) Dieudonne, Francoise Louise.
      Profession: marchande de broderies, Paris (Paris).
      Domicile: Paris (Paris) rue Poissonniere, 10.
      Nom, qualité: (M.) Dieudonne, Jean Baptiste.
    - Procuration générale, substitution., 13 mars 1851; MC/ET/XXXVI/822
      Nom, qualité: (M.) Grut, Charles.
      Domicile: Paris (Paris) place Saint-Germain-l'Auxerrois, 29.
      Relations: procureur de l'intervenant 2.
      Nom, qualité: (M.) Grut, Louis Benoit.
      Profession: négociant, Saint-Pierre (martinique (la)).
      Domicile: Saint-Pierre (martinique (la)).
      Nom, qualité: (M.) Lhuillier (pere), Jean Baptiste.
      Domicile: Paris (Paris) rue du Mouton, 5
    - Transport, créances, 600 f., 14 mars 1851; MC/ET/XXXVI/822
      Nom, qualité: (M.) Breyser, Antoine.
      Profession: grenadier.
      Domicile: Paris (Paris) rue du Fond-Saint-Jacques.
      Nom, qualité: (M.) Gosselin, Hyppolyte.
      Profession: sergent-fourrier.
      Domicile: Paris (Paris) rue du Foin-Saint-Jacques.
    - Obligation, emprunt, 3500 f., 15 mars 1851; MC/ET/XXXVI/822
      Nom, qualité: (M.) Legras, Lazare.
      Domicile: Paris (Paris) rue du Faubourg-Saint-Honore, 144.
    - Succession, notoriete., 15 mars 1851; MC/ET/XXXVI/822
      Nom, qualité: (Mme ou Mlle) Cotel, Eugenie Julia.
      Domicile: Saint-Hilaire-sur-Yerre (Eure-et-Loir)
    - Obligation, emprunt, 6000 f., 15 mars 1851; MC/ET/XXXVI/822
      Nom, qualité: (M.) Blain, Jean Louis.
      Domicile: Paris (Paris) rue des Beaux-Arts, 1.
      Nom, qualité: (M.) Franc, Charles Prosper.
      Profession: maitre d'hotel-garni, Paris (Paris).
      Nom, qualité: (M.) Hespel D'Harponville D', Wallerand Ferdinand Eugene.
    - Succession, requisition, certificat de propriété de rente etat 5% et 3%, 2500 f., 15 mars 1851; MC/ET/XXXVI/822
      Nom, qualité: (M.) Roussel, Antoine Thomas Merry.
      Domicile: Paris (Paris) rue des Grands-Augustins, 3
    - Succession, notoriete., 15 mars 1851; MC/ET/XXXVI/822
    - Tutelle, compte., 15 mars 1851; MC/ET/XXXVI/822
      Nom, qualité: (M.) Cotel, Rene.
      Profession: pedicure, Paris (Paris).
      Domicile: Paris (Paris) rue Saint-Denis, 118.
      Nom, qualité: (Mme ou Mlle) Cotel, Mathilde Antoinette.
      Profession: novice au couvent des saint-vincent-de-paul, Paris.
      Domicile: Paris (Paris) rue du Bac, 140.
      Relations: fille de l'intervenant 1, héritier de l'intervenant 4, héritier de l'intervenant 5.
      Nom, qualité: (Mme ou Mlle) Cotel, Rose Francoise.
      Domicile: Poitiers (Vienne).
      Relations: fille de l'intervenant 1, héritier de l'intervenant 5.
      Nom, qualité: (Mme ou Mlle) Doile, Antoinette Alexandrine.
      Domicile: Paris (Paris) rue Montmartre, 26.
    - Quittance, paiement d'arrerages de rente viagere, 244 f., 17 mars 1851; MC/ET/XXXVI/822
      Nom, qualité: (personne morale) Humbert (hoirs).
      Domicile: Paris (Paris) Chaussée de Clignancourt, 48.
      Nom, qualité: (Mme ou Mlle) Chanu, Catherine.
      Domicile: Chapelle (la) (Paris) rue des Poissonniers, 36.
      Nom, qualité: (M.) Harlay, Jean David.
      Domicile: Chapelle (la) (Paris) rue des Poissonniers, 36
    - Obligation, emprunt, 13000 f., 17 mars 1851; MC/ET/XXXVI/822
      Nom, qualité: (M.) Payen, Aime Francois Antoine.
      Profession: libraire (ancien), propriétaire, Paris (Paris).
      Domicile: Paris (Paris) rue des Francs-Bourgeois-Saint-Michel, 18.
      Nom, qualité: (M.) Gros, Jean Baptiste.
      Domicile: Paris (Paris) rue du Foin-Saint-Jacques, 18
    - Ouverture de crédit, exploitation de brevet d'invention sur un procédé de dissolution du caoutchouc, 40 000 f., 18 mars 1851; MC/ET/XXXVI/822
      Nom, qualité: (M.) Gense, Abel Francois.
      Domicile: Paris (Paris) rue Hauteville, 62.
      Nom, qualité: (personne morale) Société Fabrication De Caoutchouc et Gerard.
      Domicile: Grenelle (Paris) rue du Theatre, 100
    - Affectation d'hypotheque, propriété, 2 ha, Chauvry (95)., 18 mars 1851; MC/ET/XXXVI/822
      Nom, qualité: (M.) Aubert, Adolphe Eugene Alexandre.
      Profession: négociant, Grenelle (Paris).
      Domicile: Grenelle (Paris) rue du Theatre, 100.
      Domicile: Paris (Paris) rue de Chabrol, 30.
      Relations: créancier(e) de l'intervenant 1
    - Succession, requisition, certificat de propriété de rente etat 5%, 60 f., 19 mars 1851; MC/ET/XXXVI/822